臺灣士林地方法院刑事裁定
111年度聲字第1044號
聲  請  人  臺灣士林地方檢察署檢察官
受  刑  人  張永慶





上列聲請人因受刑人數罪併罰有二裁判以上，聲請定其應執行之
刑（111年度執聲字第710號），本院裁定如下：
    主  文
張永慶所犯如附表所示之罪，應執行拘役玖拾伍日，如易科罰金
，以新臺幣壹仟元折算壹日。
    理  由
一、聲請意旨略以：受刑人張永慶因犯竊盜等案件，先後經判決
    確定如附表，應依刑法第53條及第51條第6款（聲請書誤載
    為同法第51條第7款，應予更正），定其應執行之刑，爰依
    刑事訴訟法第477條第1項聲請裁定等語。
二、按裁判確定前犯數罪者，併合處罰之；數罪併罰，有二裁判
    以上者，依刑法第51條之規定，定其應執行之刑；數罪併罰
    ，分別宣告其罪之刑，宣告多數拘役者，於各刑中之最長期
    以上，各刑合併之刑期以下，定其刑期，但不得逾120日，
    刑法第50條第1項前段、第53條、第51條第6款分別定有明文
    。次按數罪併罰，應依分別宣告其罪之刑為基礎，定其應執
    行刑，此觀刑法第51條規定自明，故一裁判宣告數罪之刑，
    雖曾經定其執行刑，但如再與其他裁判宣告之刑定其執行刑
    時，前定之執行刑當然失效，仍應以其各罪宣告之刑為基礎
    ，定其執行刑，不得以前之執行刑為基礎，以與後裁判宣告
    之刑，定其執行刑；又刑事訴訟法第370條第2項、第3項，
    已針對第二審上訴案件之定應執行之刑，明定有不利益變更
    禁止原則之適用，分屬不同案件之數罪併罰，倘一裁判宣告
    數罪之刑，曾經定其執行刑，再與其他裁判宣告之刑定其執
    行刑時，在法理上亦應同受此原則之拘束（最高法院103年
    度第14次刑事庭會議決議意旨參照），故上開更定之應執行
    刑，不應比前定之應執行刑加計其他裁判所處刑期後為重，
    否則即與法律秩序理念及法律目的之內部界限有違，難認適
    法。又數罪併罰之案件，縱其中部分已執行完畢，如該數罪
    尚未全部執行完畢，仍應依刑法第53條之規定，定其應執行
    之刑，至於數罪併罰之數刑罰中有已執行完畢部分，嗣後與
    他罪合併定應執行刑，僅係確定後，由檢察官換發執行指揮
    書，就其先前已執行之有期徒刑部分，如何扣除之問題（最
    高法院109年度台抗字第203號裁定意旨參照）。
三、經查，受刑人張永慶因犯竊盜等案件，經臺灣臺北地方法院
    、臺灣新北地方法院及本院先後判處如附表所示之刑，均經
    確定在案，且各罪均為裁判確定前所犯，本院亦為最後事實
    審之法院，有各該刑事簡易判決書及臺灣高等法院被告前案
    紀錄表在卷可稽。茲檢察官聲請定其應執行之刑，本院審核
    認聲請為適當，應予准許。其中附表編號1至4所示之罪，曾
    經本院以111年度聲字第662號裁定應執行拘役60日確定，揆
    諸前開說明，本院於定應執行刑時，應受該等裁定所定應行
    刑內部界限之拘束，而在上開曾定應執行刑加計未定應執行
    刑之拘役，於110日總和範圍內，及刑法第51條第6款所定拘
    役120日上限之外部界限拘束，定應執行刑。而受刑人所犯
    如附表編號1、2所示之罪，雖已於民國110年11月3日執行完
    畢，有臺灣高等法院被告前案紀錄表在卷足憑，亦無妨於本
    院就已執行完畢部分與餘罪定應執行刑。本院審酌受刑人所
    犯如附表所示犯行之罪質，及各次犯罪行為相距時間、侵害
    法益，並參酌受刑人於本院所寄發定應執行刑意見調查表上
    填寫對本案定刑無意見（見本院卷第65頁）等一切情狀，爰
    就受刑人所犯如附表所示各罪所處之刑，定其應執行之刑如
    主文所示，併諭知易科罰金之折算標準。
四、依刑事訴訟法第477條第1項，刑法第53條、第51條第6款、
    第41條第1項前段，裁定如主文。　　
中　　華　　民　　國　　111 　年　　10　　月　　20　 日
                  刑事第二庭法  官  鄭欣怡
以上正本證明與原本無異
如不服本裁定應於送達後5日內向本院提出抗告狀
                            書記官  陳湘琦
中　　華　　民　　國　　111 　年　　10　　月　　20　 日
附表：受刑人張永慶定應執行刑案件一覽表
編號  1 2 3 罪名  竊盜 竊盜 竊盜 宣告刑  拘役20日 拘役15日 拘役30日 犯罪日期  109年12月11日 109年11月30日 109年9月7日 偵查機關年度案號  臺灣臺北地方檢察署110年度偵字第1841號 臺灣臺北地方檢察署110年度偵字第6216號 臺灣新北地方檢察署110年度偵緝字第1902號 最後事實審 法院 臺灣臺北地方法院 臺灣臺北地方法院 臺灣新北地方法院  案號 110年度簡字第332號 110年度簡字第788號 110年度簡字第3086號  判決日期 110年2月24日 110年4月29日 110年8月18日 確定判決 法院 臺灣臺北地方法院 臺灣臺北地方法院 臺灣新北地方法院  案號 110年度簡字第332號 110年度簡字第788號 110年度簡字第3086號  判決確定日期 110年4月23日 110年7月3日 111年2月15日 是否為得易科罰金之案件  是 是 是   備註   臺灣臺北地方檢察署110年度執緝字第734號 臺灣臺北地方檢察署110年度執字第3263號 臺灣新北地方檢察署111年度執字第2534號   編號1、2所示之罪業經臺灣臺北地方法院以110年度聲字第1344號裁定應執行拘役32日。     臺灣臺北地方檢察署110年度執更字第1462號（已執行完畢）     編號1至4所示之罪業經臺灣士林地方法院以111年度聲字第662號裁定應執行拘役60日。   
編號  4 5       以下空白 罪名  竊盜 竊盜  宣告刑  拘役20日 拘役50日  犯罪日期  110年2月18日 109年12月7日  偵查機關年度案號  臺灣士林地方檢察署110年度偵緝字第1159號 臺灣新北地方檢察署110年度偵字第16822號  最後事實審 法院 臺灣士林地方法院 臺灣新北地方法院   案號 111年度審簡字第179號 110年度簡字第4574號   判決日期 111年3月9日 110年12月24日  確定判決 法院 臺灣士林地方法院 臺灣新北地方法院   案號 111年度審簡字第179號 110年度簡字第4574號   判決確定日期 111年4月22日 111年2月8日  是否為得易服勞役之案件  是 是  備註  臺灣士林地方檢察署111年度執字第2233號 臺灣新北地方檢察署111年度執字第6195號    編號1至4所示之罪業經臺灣士林地方法院以111年度聲字第662號裁定應執行拘役60日。